臺灣新北地方法院刑事裁定　　　　　　 110年度聲字第3001號
聲　請　人　
即　被　告　陳偉銘




上列聲請人即被告因詐欺等案件，不服本院民國110 年3 月25日
第一審判決（109 年度訴字第54號、第361 號），於逾上訴期間
後聲請回復原狀，並補行上訴，本院裁定如下：
    主  文
回復原狀之聲請及上訴均駁回。
    理  由
一、聲請意旨詳如附件刑事上訴狀所載。
二、按非因過失，遲誤上訴、抗告或聲請再審之期間，或聲請撤
    銷或變更審判長、受命法官、受託法官裁定或檢察官命令之
    期間者，於其原因消滅後5 日內，得聲請回復原狀；因遲誤
    上訴或抗告或聲請再審期間而聲請回復原狀者，應以書狀向
    原審法院為之；非因過失遲誤期間之原因及其消滅時期，應
    於書狀內釋明之；聲請回復原狀，應同時補行期間內應為之
    訴訟行為；又回復原狀之聲請，由受聲請之法院與補行之訴
    訟行為合併裁判之，刑事訴訟法第67條第1 項、第68條第1
    項前段、第2 項、第3 項、第69條第1 項前段分別定有明文
    。至所謂「非因過失」，係指遲誤之緣由非可歸責於當事人
    而言，若其不能遵守期限係由於自誤，即不能謂「非因過失
    」（最高法院109 年度台上第1392號刑事裁定要旨參照）。
    再按提起上訴，應於判決送達後20日內為之，並應以上訴書
    狀提出於原審法院為之，刑事訴訟法第349 條前段、第350
    條規定甚明。
三、本件聲請人即被告陳偉銘因詐欺等案件，經本院於民國110
    年3 月25日以109 年度訴字第54號、第361 號判決判處有罪
    ，而聲請人因另案在監執行中，本院遂囑託該監所長官將該
    判決書送達聲請人，經聲請人於110 年4 月13日親自收受，
    有本院送達證書1 份可查，則本件聲請人之上訴期間20日應
    自送達翌日即110 年4 月14日起算，迄至110 年5 月3 日屆
    滿（該日為星期一，並非國定假日；又聲請人係在監執行，
    無在途期間可供扣除），惟聲請人遲至110 年5 月18日始向
    監所長官提出上訴書狀（見聲請人提出之「刑事上訴狀」上
    法務部矯正署臺北看守所所蓋收狀戳章之收狀日期），並同
    時聲請回復原狀，其上訴顯已逾期。聲請人雖主張其因先後
    被借提至嘉義監獄鹿草分監、臺南看守所、宜蘭監獄、臺北
    分監而延誤上訴期間等語。然查，聲請人於110 年4 月13日
    收受本案判決書時係在臺南看守所執行中，於同年月15日返
    還臺北分監，於同年7 月1 日移宜蘭監獄執行，再於同年8
    月6 日移臺北分監執行等情，有聲請人之臺灣高等法院在監
    在押簡表1 紙附卷為憑，足見聲請人於上開上訴期間內雖曾
    變更執行地點，然僅有1 次，且其於移監後仍有18日上訴期
    間方告屆滿。又在監獄或看守所之被告，於上訴期間內向監
    所長官提出上訴書狀者，視為上訴期間內之上訴；被告不能
    自作上訴書狀者，監所公務員應為之代作，刑事訴訟法第35
    1 條第1 項、第2 項亦有明文。本件聲請人於在監獄期間，
    縱因被借提或經隔離考核而有不能自作書狀情形，然其不依
    前述程序，向監所長官提出上訴書狀，或由監所之公務員代
    作上訴書狀，致遲誤上訴期間，即係由於自己之怠忽，不能
    謂非過失，核與刑事訴訟法第67條所定回復原狀之要件不合
    。從而，本件聲請人所為回復原狀之聲請，為無理由，應予
    駁回；至其補行之上訴之聲請亦失所依據，應認已逾法定上
    訴期間，其上訴不合法律上之程式，應併予駁回。
四、依刑事訴訟法第69條第1 項前段、第362 條前段，裁定如主
    文。
中    華    民    國   110    年    9     月    24    日
                    刑事第七庭  法  官  劉思吟  
上列正本證明與原本無異。
如不服本裁定應於裁定送達後五日內向本院提出抗告狀。
                                書記官  廖俐婷 
中    華    民    國   110    年    9     月    27    日